臺灣高等法院刑事判決　　　　　　　　95年度上訴字第4342號
上　訴　人　臺灣士林地方法院檢察署檢察官
上　訴　人
即　被　告　丁○○
選任辯護人　簡榮宗律師
　　　　　　吳啟豪律師
上　訴　人
即　被　告　乙○
選任辯護人　蔡宏修律師
上　訴　人
即　被　告　丙○○
選任辯護人　林俊倩律師
上列上訴人因被告等違反毒品危害防制條例等案件，不服臺灣士
林地方法院94年度訴字第215號，中華民國96年6月30日第一審判
決（起訴案號：臺灣士林地方法院檢察署92年度偵字第11226號
），提起上訴，本院判決如下：
    主  文
原判決撤銷。
乙○共同連續販賣第三級毒品，處有期徒刑陸年，扣案搖頭丸伍
佰拾肆粒、搖頭丸膠囊拾壹顆及附表二、四所示之物均沒收銷
燬之，販賣毒品所得如附表三所示之金錢沒收，如一部或全部不
能沒收時，以其財產與丙○○、丁○○連帶抵償之；被訴販賣第
二級毒品部分公訴不受理。
丙○○共同連續販賣第三級毒品，處有期徒刑陸年，扣案如附表
二所示之物均沒收銷燬之，販賣毒品所得如附表三所示之金錢沒
收，如一部或全部不能沒收時，以其財產與乙○、丁○○連帶抵
償之。又持有第二級毒品，處有期徒刑肆月，減為有期徒刑貳月
，扣案MDMA 肆顆、MDMA膠囊肆顆均沒收銷燬之。應執行有期徒
刑陸年壹月，扣案如附表二所示之物及MDMA肆顆、MDMA膠囊肆顆
均沒收銷燬之，販賣毒品所得如附表三所示之金錢沒收，如一部
或全部不能沒收時，以其財產與乙○、丁○○連帶抵償之。
丁○○共同連續販賣第三級毒品，處有期徒刑陸年，扣案如附表
二所示之物均沒收銷燬之，販賣毒品所得如附表三所示之金錢沒
收，如一部或全部不能沒收時，以其財產與乙○、丙○○連帶抵
償之；又未經許可於夜間在公共場所攜帶刀械，處有期徒刑肆月
，減為有期徒刑貳月，扣案之手指虎壹支沒收；應執行有期徒刑
陸年壹月，扣案如附表二所示之物均沒收銷毀之，手指虎壹支沒
收，販賣毒品所得如附表三所示之金錢沒收，如一部或全部不能
沒收時，以其財產與乙○、丙○○連帶抵償之；被訴販賣第二級
毒品部分無罪。
    事  實
一、丁○○（綽號龜元、小春）、乙○（綽號冰箱、濱江）及丙
    ○○（綽號阿賢）共同意圖販賣第三級毒品Ketamine（俗稱
    K他命，下稱K他命）營利，並基於概括犯意，於民國92年11
    月間，以各自使用之0000000000、0000000000、0000000000
    號行動電話為聯絡工具，先由丁○○多次向藥頭販入K他命
    後，再由丁○○、乙○、丙○○分頭聯絡買主。其中丁○○
    於92年11月11日，在臺北市某處，以新臺幣（下同）700元
    代價販賣賴莉莉K他命1公克；再於92年11月17日，在臺北市
    某處，販賣賴莉莉K他命8公克，得款5600元；另由乙○於92
    年11月23日，在臺北市某處，以700元代價販賣賴莉莉K他命
    1公克。乙○又於92年11月23日，在臺北市內某處，以6000
    元代價販賣林哲行K他命10公克。乙○於收得款項後，即由
    丙○○交付丁○○，再由丁○○轉交各賣主，三人從中賺取
    差價，每公克K他命約30至50元。經警於92年11月27日凌晨
    ，在臺北市○○區○○街71巷65弄11號3樓丁○○住處查扣
    吸食K他命之筆管2枝、磨K他命之卡片4張；又於臺北縣永和
    市○○路○段40號前由丙○○駕駛搭載乙○之CF-4103號自用
    小客車內查扣搖頭丸4顆、搖頭丸膠囊4顆、K他命6瓶、K他
    命用空分裝瓶7罐、分裝夾鍊袋1包；另在臺北市○○區○○
    路434巷20弄30號5樓之1乙○租屋處查扣搖頭丸534粒、搖頭
    丸膠囊11顆、K他命1包、K他命1小包、K他命16罐，及乙○
    所有供秤搖頭丸之電子磅秤1臺、K他命膠囊2顆、供搗碎搖
    頭丸之搗藥器1組、K他命鼻管2支、供裝搖頭丸之空膠囊1
    包、分裝袋2包、K他命分裝罐2包（瓶蓋各1包）。
二、丙○○於不詳時地，自不詳之人取得不詳數量之第二級毒品
    MDMA（俗稱搖頭丸，下稱搖頭丸）後，即非法持有該等搖頭
    丸。迨至92年11月27日，為警在丙○○駕駛之CF-4103號自
    用小客車內查獲，並扣得搖頭丸4顆、搖頭丸膠囊4顆。
三、丁○○於92年11月初，經不知名之友人致贈手指虎1只，即
    放置於使用之0426-DH號自用小客車內，以此方式攜帶於各
    道路等公共場所。及至92年11月27日凌晨約5時許，在臺北
    市○○區○○街71巷65弄11號3樓住處前為警查獲，並於該
    小客車內扣得手指虎1只。
四、案經臺北市政府警察局內湖分局報請臺灣士林地方法院檢察
    署檢察官偵查起訴。
    理  由
壹、被告丁○○被訴持有刀械部分
一、訊據上訴人即被告丁○○固坦承持有手指虎之事實，惟否認
    有違反槍砲彈藥刀械管制條例犯行，辯稱：該手指虎僅有傷
    害使用人，而無傷害他人之可能等語。惟扣案之手指虎，經
    送臺北市政府警察局鑑定，認該手指虎為金屬塊製成，中有
    四孔，可供手指套入使用，符合槍砲彈藥刀械管制條例及公
    告管制之刀械，有該局94年1月14日北市警保字第094307445
    00號函在卷可憑（見偵查卷二第409頁）；且經原審函詢內
    政部94年6月3日內授警字第0940100719號函覆稱：上開手指
    虎全長約9.2公分，中有4圓孔可供手指套入使用，其圓孔（
    凹槽）構造與一般管制之手指虎尚無差異，該圓孔內側平整
    ，若持以攻擊他人，是否會造成自己手指受傷，應視使用之
    方式、狀況而定等語，足見扣案之手指虎與一般管制之手指
    虎並無差異，且圓孔內側平整，穿戴之毆人身體，足以使人
    皮破肉傷無疑，縱因使用方式不當，可能造成使用人自己也
    會同時受傷，仍無礙具有殺傷力之認定。被告丁○○所辯，
    委無可採，扣案之手指虎屬具殺傷力之管制刀械無誤。事證
    明確，被告丁○○此部分犯行堪以認定。
二、核被告丁○○於夜間在公共場所攜帶手指虎，係犯槍砲彈藥
    刀械管制條例第15條第1、2款之罪，被告持有之低度行為，
    應為夜間於公共場所攜帶之高度行為所吸收，不另論罪。公
    訴人認被告係犯同法第14條第3項之持有刀械罪，尚有未合
    ，惟基本社會事實相同，起訴法條應予變更。
三、原審就被告丁○○此部分犯行論罪科刑，固非無見，惟被告
    丁○○所犯槍砲彈藥刀械管制條例第15條第1、2款之罪時間
    在96年4月24日以前，合於中華民國96年罪犯減刑條例第2條
    第1項第3款減刑之規定，原審未及依法減刑，尚有未當。被
    告丁○○上訴，否認此部分犯行，固無理由，惟原判決關於
    此部分既有可議，自應由本院撤銷改判。爰審酌被告丁○○
    平日素行、犯罪動機、目的、手段、危害程度及犯罪後未見
    悔意等一切情狀，量處有期徒刑4月，並依法減為有期徒刑2
    月。扣案之手指虎屬違禁物，應依刑法第38條第1項第1款規
    定宣告沒收。
貳、被告三人被訴販賣第三級毒品部分：
一、證據能力
（一）警方於92年11月27日凌晨執行搜索，先在臺北市○○區○
      ○街71巷65弄11號3樓丁○○住處查獲扣得可供吸食K他命
      之筆管2枝、磨K他命之卡片4張；又在臺北縣永和市○○
      路○段40號前由丙○○駕駛搭載乙○之CF-4103號自用小客
      車內扣得搖頭丸4顆、搖頭丸膠囊4顆、K他命6瓶、K他命
      用空分裝瓶7罐、分裝夾鍊袋1包；另在臺北市○○區○○
      路434巷20弄30號5樓之1乙○之租屋處查獲扣得大麻1包、
      搖頭丸534粒、搖頭丸膠囊11顆、K他命1包、K他命1小包
      、K他命16罐、安非他命1包、電子磅秤1臺、K他命膠囊2
      顆、搗藥器1組、大麻捲煙器2個、大麻濾嘴1盒、K他命鼻
      管2支、空膠囊1包、分裝袋2包、K他命分裝罐2包（瓶蓋
      各1包）等物，均係警方先行聲請搜索票，經原審核准，
      有原審92年度聲搜字第893號搜索票影本2張（其中1張受
      搜索人姓名為丁○○；另張受搜索人姓名為乙○、丙○○
      、賴莉莉等3人，物件包括乙○、丙○○、賴莉莉等人所
      使用之交通工具）在卷可憑（見偵查卷一第29、30頁），
      上開搜索既係依法搜索，所扣得物品自均具證據能力。
（二）被告丁○○及被告丙○○警詢、第一次偵查筆錄，辯護人
      指稱被告二人經警於92年11月27日凌晨逮捕，迄當日下午
      做完偵訊筆錄為止，長達十餘小時未曾睡眠或休息，製作
      筆錄過程中亦未曾進食，2人當時係處於身心極疲憊、思
      慮未清、飢寒交迫情況下接受警員及內勤檢察官詢問，所
      為自白應無證據能力等語。惟上開搜索時間，被告丁○○
      住處是於92年11月27日凌晨1時30分許迄同日6時止；被告
      丙○○汽車及住所係自同日凌晨0時40分起迄1時止；被告
      乙○住處則自同日1時30分起至6時止。被告丁○○、丙○
      ○雖因在場，致在搜索當時未休息，然該日早上經移送至
      內湖分局，解送途中及等待接受詢問時，均屬二人之休息
      時間，又警方詢問被告丁○○之時間為同日10時30分迄14
      時50分，被告丙○○則自同日14時20分起迄16時07分止受
      詢問，有警詢筆錄可稽（見偵查卷一第45頁、第66頁），
      尚無冗長超過常情之程度，又據承辦員警魏德盛、蔡浚騰
      、涂錦榮等人之證述，警方在分局有提供場所予被告等人
      休息，並有供應午餐，被告丁○○、丙○○當日精神狀態
      正常，並無疲累至打瞌睡或延滯回答之情形，二人亦無表
      示不能接受詢問（見原審卷94年6月15日、同年8月9日準
      備程序筆錄），則警方顯非企圖以疲勞訊問之方式取得非
      自願之自白，被告丁○○、丙○○亦非疲倦至極，致失其
      自由意志，而為與事實相違之自白，因此被告二人警詢之
      自白，應認為非出於疲勞訊問，該等自白係於自由意願下
      陳述，並與事實相符，自得為證據。至檢察官初訊，被告
      丙○○係在92年11月27日晚間10時5分起迄12時，被告丁
      ○○為翌日凌晨零時5分起迄零時25分止，並無被告辯護
      人所指係緊接警詢毫無絲毫休息下進行，或於疲勞不能訊
      問狀態下仍繼續訊問之情狀，被告辯護人據以指稱不具證
      據能力，亦無可採。
（三）被告丙○○、丁○○警詢筆錄經本院勘驗警詢錄音帶結果
      如下：
　１、被告丙○○部分：警詢錄音帶Ａ面於員警詢問92偵11226
　　  卷一第72頁第3行「你本人最近是否有服用過其他成藥」
  　　之14時57分23秒結束。２、Ｂ面自接續詢問上開筆錄起錄
    　，嗣於28分25秒製作完成結束。３、警詢筆錄所載與錄音
      內容相符，於製作警詢筆錄過程中，警詢錄音除Ａ面結束
      ，轉換Ｂ面續錄間，有自然停頓之情形外，其餘無論Ａ面
      或Ｂ面，內容均連續錄音，並無中斷。４、員警於製作筆
      錄過程中，其語氣溫和，並無強暴、脅迫、威脅或刑求之
      不當取供情事。５、惟製作本警詢筆錄所需時間：依錄音
      內容，Ａ面需30分23秒，Ｂ面則需28分25秒，總計58分48
      秒，與警詢筆錄所載1時47分未符。
　２、被告丁○○部分：（一）警詢筆錄所載與錄音內容相符，
      警員邊繕打筆錄，邊詢問被告丁○○，警員繕打筆錄之速
      度甚為緩慢，被告丁○○之同一筆錄內容均經警員數次詢
      問、確認始繕打完成，於製作筆錄過程中，其語氣溫和，
      並未對被告丁○○施以強暴脅迫，亦無刑求之情事。（二
      ）惟於製作筆錄過程中，警詢錄音帶於下列時間，有中斷
      跳錄之聲響：１、第一捲警詢錄音帶Ａ面部分：於警方
      詢問92偵第11226卷一第47頁最末行（即「警方在你住處
      所查獲之吸食Ｋ他命之筆管：：」）前之10時27分約50秒
      ，警詢錄音有中斷跳錄之聲響。第一捲Ａ面錄音帶於11
      時約30秒即同上偵卷第48頁第三行「答：先將Ｋ他命用卡
      片磨成粉狀再以筆管用鼻孔將其Ｋ他命吸入」結束。２、
      第一捲警詢錄音帶Ｂ面：Ｂ面部分自同上偵卷第48頁第三
      行「另還有將Ｋ他命包入香煙中抽」起錄。於同上偵卷
      第49頁第一行至第六行「每次跟扁頭調貨都是以五十公克
      為基數」筆錄間之13分約20秒、20分約50秒、22分約32秒
      、29分、29分約35秒，警詢錄音均有中斷跳錄之聲響。
      第一捲Ｂ面錄音帶於30分約45秒之前開偵卷第49頁第六行
      之「每次跟扁頭調貨都是以五十公克為基數」結束。３、
      第二捲警詢錄音帶Ａ面部分：Ａ面係自前開偵卷第49頁第
      六行「每一公克是以新台幣」起錄。於同上偵卷第49頁
      第八行「搖頭丸（MDMA）部分」至倒數第一行（分別是向
      乙○以每次五至十顆及每顆新台幣五十元購買的」筆錄間
      之11分約50秒、17分及23分，警詢錄音均有中斷跳錄之聲
      響。於同上偵卷第50頁第二行「大麻煙部分則是」至第
      三行「購買的」筆錄間之25分約40秒，警詢錄音有中斷跳
      錄之聲響。第二捲警詢錄音帶Ａ面於製作同上偵卷第50
      頁第六至第七行筆錄期間之30分約50秒結束。３、第二捲
      警詢錄音帶Ｂ面部分：Ｂ面部分係於製作同上偵卷第50頁
      第六至第七行筆錄間起錄。於同上偵卷第54頁第4行「
      是要轉讓給他人」前之29分約30秒，警詢錄音有中斷跳錄
      之聲響。第二捲警詢錄音帶Ｂ面於製作同上偵卷第54頁
      第4行「是要轉讓給他人」筆錄期間之30分約47秒結束。
      ４、第三捲警詢錄音帶Ａ面部分：Ａ面係於製作前開「是
      要轉讓給他人」筆錄間起錄。於同上偵卷第54頁第七與
      第八頁間即被告丁○○開始回答前之6分警詢錄音有中斷
      跳錄之聲響。於同上偵卷第55頁筆錄倒數第三行「乙○
      作為利潤」以下之27分約44秒警詢錄音有中斷跳錄之聲響
      。第三捲Ａ面於製作同上偵卷第56頁第一行筆錄之31分
      28秒結束。５、第三捲警詢錄音帶Ｂ面部分：Ｂ面自製作
      同上偵卷第56頁第一行筆錄起錄。於同上偵卷第56頁筆
      錄第一行「答」與第二行「問」間之2分約18秒及問第二
      行「處所是何人租賃」筆錄之5分約55秒，警詢錄音均有
      中斷跳錄之聲響。於同上偵卷第57頁筆錄倒數第三行「
      答」與倒數第二行「問」間之20分15秒，警詢錄音有中斷
      跳錄之聲響。第三捲警詢錄音帶Ｂ面於22分約44秒結束
      。（三）又依警詢錄音內容，製作本次警詢筆錄所需時間
      ，第一捲Ａ面計30分約30秒，Ｂ面30分約45秒，第二捲Ａ
      面30分約50秒，Ｂ面30分約47秒、第三捲Ａ面31分約28秒
      ，Ｂ面22分約45秒，總計2小時57分又5秒；與警詢筆錄所
      載自上午10時30分起至14時50分止共計4時20分，亦有不
      符。
　３、被告丙○○警詢錄音時間總計58分48秒，警詢筆錄所載1
　　　時47分；被告丁○○警詢錄音時間總計2小時57分又5秒；
  　　與警詢筆錄所載自上午10時30分起至14時50分止共計4時
    　20分，固均有不符。然證人即製作被告丁○○警詢筆錄之
      警員蔡浚騰於本院證稱：丁○○去吃飯、喝水、上廁所時
      ，就沒有詢問，並將錄音機停下來等語；被告丁○○亦坦
      承警員有提供午餐之事。則警員於被告丁○○吃飯、喝水
      、上廁所時暫停錄音，本無不法；且因被告丁○○於警員
      詢問期間，有用餐、飲水及如廁等行為，自可能使被告丁
      ○○警詢錄音與詢問時間有近1小時30分之差距。再依本
      院勘驗被告丁○○警詢錄音內容，警員蔡浚滕自行詢問同
      時製作筆錄，繕打筆錄速度甚為緩慢，則警員蔡浚騰自行
      於詢問後，因繕打速度不及，乃暫停錄音，致錄音帶有多
      次停頓，亦屬當然之事。況警員蔡浚騰詢問語氣溫和，並
      無強暴、脅迫、威脅被告丁○○之事。被告丁○○辯護人
      以警詢錄音與詢問時間有近1小時30分差距，指稱被告丁
      ○○警詢筆錄不具證據能力，委無可採。又證人即製作被
      告丙○○警詢筆錄警員涂錦榮於本院證稱：丙○○喝水、
      上廁所時就未錄音等語，則被告丙○○警詢錄音與筆錄詢
      問時間有近45分之差距，亦屬正常之事。況被告丙○○警
      詢係連續錄音，並無不正常之中斷，且警員製作筆錄過程
      中，語氣溫和，並無強暴、脅迫、威脅或刑求之不當取供
      情事。被告丙○○辯護人以警詢錄音與筆錄詢問時間差距
      45分鐘，指稱被告丙○○警詢筆錄不具證據能力，殊無足
      採。
（四）依大法官會議釋字第582號解釋意旨，共同被告於被告案
      件中係屬證人，法院應踐行人證之法定調查程序，始具有
      證據能力；而共同被告於被告案件中之警詢、偵查中陳述
      ，因被告無從為詰問，致有礙被告之對質詰問權，應無證
      據能力。再法院就被告之案件對其他共同被告或與被告有
      共犯關係之人調查，均應依人證之調查程序傳喚該共同被
      告或共犯到場，命其立於證人之地位而為陳述，並通知被
      告，使被告有與之對質及詰問其現在與先前陳述之瑕疵的
      機會，以確保其對質詰問權，並藉以發現實體真實（最高
      法院94年度臺上字第1776號判決意旨參照）。依上開大法
      官會議解釋及最高法院判決意旨，法院如於共同被告以證
      人身分到庭陳述，訊問被告對共同被告之審判外陳述有何
      意見，並准許被告對於共同被告當庭及先前陳述進行詰問
      ，即已賦予被告對於共同被告對質詰問機會，此時共同被
      告於審判外陳述之瑕疵，應已治癒，而具有證據能力。查
      共同被告即被告丙○○於警詢、偵查中本於被告身分所供
      ，業於原審以證人身分到庭陳述，並經被告丁○○及乙○
      之辯護人當庭交互詰問，有筆錄在卷可考，則共同被告丙
      ○○於警詢、偵查中所供，對於被告丁○○及乙○應有證
      據能力。另共同被告丁○○、丙○○及乙○於本院審理時
      均捨棄彼此間對質詰問權，被告丁○○、丙○○及乙○本
      於被告所供，相互間自均有證據能力。
二、訊據上訴人即被告三人均否認有販賣毒品犯行；被告丁○○
    辯稱：警詢及偵查初訊供稱幫乙○調取毒品賺取差價，及向
    乙○購買毒品，乃警察疲勞訊問後與事實不符之自白。而於
    電話中談及毒品內容，均係與友人亂聊所言，絕無販賣毒品
    情事。另在住處扣得之吸食K他命筆管2枝、磨K他命卡片4張
    係先前施用K他命所留下等語；被告乙○辯稱：偵查初訊供
    稱在臺北市○○區○○路434巷20弄30號5樓之1租屋處查扣
    之毒品等物，大多為綽號「呼呼」之友人寄放，僅有少數供
    己施用而已等語；被告丙○○辯稱：未在電話中談及任何買
    賣毒品之事，平日與乙○擺地攤賣衣服，乃就衣服、褲子之
    事聯絡，在車上查扣之毒品，係先前施用所留下，非供販賣
    等語。
三、經查：
（一）被告丁○○於警詢供稱：警方在我臺北市○○區○○街71
      巷65弄11號3樓住處查獲的吸食K他命之筆管2枝、磨K他命
      之卡片4張都是我的。K他命是我幫乙○向綽號「扁頭」男
      子調貨，要賺錢時是以每次總貨量的價格加1千至2千利潤
      ，如果不是要賺錢就是拿1至2克作為報酬。每次向綽號「
      扁頭」之人調K他命，都以50公克為基數，每公克600元進
      價，再以每公克650元給乙○，大部分都是以K他命作報酬
      ；搖頭丸也是我幫乙○向「呼呼」、「小孟」、「阿豐」
      、「小良」等男子調貨，進價每顆約130元至140元，再以
      每顆10元之差價給乙○作為幫他調貨報酬，大部分都是以
      100為基數，由乙○做主調貨的數量。我於92年11月25日
      晚間11時向綽號「呼呼」之人定了300顆搖頭丸，以每顆1
      30元之價格進貨，再以10元之差價給乙○作利潤。賴昌宏
      就是綽號「扁頭」者等語（見偵查卷一第45頁至56頁）。
      及至92年11月27日偵查中供稱：我應該算有販賣毒品。因
      我認識的人比較多，我會為他聯絡其他的人，他們就直接
      送毒品去給乙○，乙○處理好會把錢交給我，我再把錢轉
      交給賣毒品的人，我是幫乙○拿K他命販賣，從92年9、10
      月開始，我有賺差價，K他命因我也有施用，所以乙○拿
      了多少，留一部分給我作為利潤等語（見偵查卷一第166
      至169頁）。被告丁○○於警詢及偵查中坦承為被告乙○
      向綽號「扁頭」及「呼呼」、「小孟」、「阿豐」、「小
      良」等男子取得K他命，交由被告乙○出售，迨被告乙○
      販出後，即將販毒所得款項交由被告丁○○，再由被告丁
      ○○轉交「呼呼」等人，並以K他命作為被告丁○○之報
      酬。
（二）被告丙○○於警詢供稱：在查獲的1年前至3、4個禮拜前
      ，我有幫丁○○賣毒品，K他命一瓶大約賺100至200元，
      搖頭丸一瓶大約賺30至80元等語（見偵查卷一第72、73頁
      ）；及至偵查中以證人身分證稱：於經警查獲1年前至4周
      前，我有幫丁○○賣毒品，都是在臺北市松山區○○○路
      錢櫃ＫＴＶ、SOGO錢櫃ＫＴＶ，賣K他命一瓶我可以賺100
      至200元，我是先向丁○○買來再拿去賣，我事後有告訴
      他我拿去賣，我以為這樣就是幫他賣等語（見偵查卷一第
      163、164頁）。被告丙○○於警詢、偵查供證自91年11月
      間起至92年10月底，為被告丁○○販賣K他命，每瓶賺100
      至200元。
（三）警員於92年11月27日凌晨，在臺北市○○區○○街71巷65
      弄11號3樓被告丁○○住處查獲扣得吸食K他命之筆管2枝
      、磨K他命之卡片4張；又於臺北縣永和市○○路○段40號
      前由被告丙○○駕駛之CF-4103號自用小客車內查獲扣得
      搖頭丸4顆、搖頭丸膠囊4顆、K他命6瓶、K他命用空分裝
      瓶7罐、分裝夾鍊袋1包；另在臺北市○○區○○路434巷2
      0弄30號5樓之1被告乙○租屋處查獲扣得搖頭丸534粒、搖
      頭丸膠囊11顆、K他命1包、K他命1小包、K他命16罐，及
      被告乙○所有供秤搖頭丸之電子磅秤1臺、K他命膠囊2顆
      、供搗碎搖頭丸之搗藥器1組、K他命鼻管2支、供裝搖頭
      丸之空膠囊1包、分裝袋2包、K他命分裝罐2包（瓶蓋各1
      包），有扣押物品清單在卷可參。而其中如附表二所示之
      物，經送鑑定結果，係屬第三級毒品Ketamine，有內政部
      警政署刑事警察局93年2月24日刑鑑字第0920229478號鑑
      驗通知書附卷可憑（見偵查卷一第208頁）。
（四）本件警局係對被告丁○○使用之0000000000號電話實施監
      聽，有臺灣士林地方法院檢察署92年甲○安監察字第367
      號通訊監察書在卷可稽（見偵查卷一第275頁）。被告三
      人及選任辯護人於原審均不爭執監聽錄音譯文之真實性。
      雖被告丁○○否認使用該電話，然原審將監聽錄音帶檢送
      法務部調查局與本人聲紋比對，經調查局人員以聆聽比對
      法及聲紋圖譜特徵比對法比對分析結果，確認音質相同，
      有該局聲紋鑑定報告書可稽；且依監聽紀錄，該電話使用
      人於92年11月22日1時44分32秒、同日3時30分31秒、翌日
      1時1分12秒通話中，均自稱為「小春」（見偵查卷一第31
      3、315、323頁），或來電對方稱呼其為「小春」（見偵
      查卷一第317頁92年11月22日17時12分32秒監聽紀錄），
      而被告丁○○綽號係「小春」，已據被告乙○於偵查中供
      述無誤，足證該0000000000號電話係被告丁○○所使用。
      又被告乙○及丙○○亦均否認分別使用0000000000號及00
      00000000號電話，然0000000000號電話為被告乙○本人申
      請；0000000000號電話申請人則為被告丙○○之父親黃明
      堂，有申請書影本在卷可參（見聲搜卷第22、23頁），且
      將監聽錄音帶送請鑑定，其中0000000000號、0000000000
      號電話使用人之音質，分別與被告乙○、丙○○相同，有
      同上之鑑定書在卷可憑，足證0000000000號、0000000000
      號電話係分別為被告乙○及丙○○所使用。
四、本件監聽譯文中有「褲子」、「衣服」等對話用語，被告三
    人辯稱係因平常販賣衣褲聯絡所為對話，然彼等於對話中係
    以「克」為交易單位，顯非生活上一般之衣褲買賣用語。又
    證人即承辦警官魏德盛於原審證稱：毒販通常以毒品術語（
    即黑話）完成交易動作，監聽紀錄中「衣服」是指MDMA，「
    褲子」是指K他命，K他命是結晶體，毒販購入後就加以研磨
    ，加入其他物質稀釋，結果會有不同之外觀，又搖頭丸隨著
    製造時期不同，有各種不同之名稱及顏色，本件查獲當時盛
    行的是「紅69」、「黃69」、「綠蝴蝶」。另監聽譯文中提
    及「一支」，是指K他命，因為是以藥房買來之小罐子裝，
    「一支」就是一罐，淨重0.7公克，含罐重1.2公克等語。證
    人魏德盛係以個人辦案實際經驗為基礎而陳述，依刑事訴訟
    法第160條規定，所為證言，自有證據能力。
五、本件監聽錄音帶譯文業經原審於94年6月15日當庭勘驗，被
    告三人亦均不爭執監聽錄音譯文之真實性，自得為被告三人
    犯罪之證據。經查：
（一）92年11月23日0時49分25秒監聽譯文記載：丁○○問乙○
      還有「褲子」（即K他命）嗎？乙○答稱「還有」，並告
      以：「『依凡』買1克」，「原本那1包含袋重7.8公克」
      ，「『依凡』買掉1克，剩下的全部都洗掉給『阿仁』了
      」，「然後6000塊在抽屜裡」，「應該6700，因為『依凡
      』買1克」，「我今天6000塊丟進去之後，我那100的沒有
      數啊，然後『依凡』說她要買1克，然後應該丟700進去啊
      」等語。足見被告丁○○、乙○有共同販賣綽號『依凡』
      （即賴莉莉）K他命1克，得款700元，被告丁○○、乙○
      並於事後進行對帳（見偵查卷一第321頁）。
（二）92年11月11日6時21分58秒起賴莉莉使用之0000000000號
      電話撥打被告丁○○使用0000000000號電話之通訊監察譯
      文記載：賴莉莉問「喂，老大」、丁○○「嗯」，賴莉莉
      「商量一件事」、丁○○「嗯」，賴莉莉「可不可以賒1G
      」、丁○○「不行」，賴莉莉「真的喔」、丁○○「對」
      ，賴莉莉「那我把現金放在上面喔」、丁○○「喔，好，
      你是怎麼樣」，賴莉莉「...... 」、丁○○「你玩太兇
      ，到時候我不知道怎麼跟你哥交代耶」，賴莉莉「就不要
      跟他說我跟你買就好了啊」、丁○○「你自己解釋就好」
      ，賴莉莉「OK」等語（見偵查卷一第281頁），依該監聽
      譯文內容所示，賴莉莉向被告丁○○購買1公克K他命，原
      欲賒帳，然被告丁○○未表同意，賴莉莉因而交付現金，
      被告丁○○即販賣賴莉莉1公克K他命。按被告乙○、丁○
      ○先前係以每公克700元販賣賴莉莉K他命，則此次販賣1
      公克K他命，自應得款700元。
（三）92年11月17日零時58分23秒起賴莉莉使用之0000000000號
      電話撥打被告丁○○使用之0000000000號電話之通訊監察
      譯文記載：賴莉莉問「那個我拿8個膠囊，然後到時候回
      來再跟你算」、丁○○「好啊」，賴莉莉「因為他們都沒
      有『衣服』了嘛。他們全部出完了啊」、丁○○「是喔」
      ，賴莉莉「沒有跟他們要『衣服』啊。我就跟他們說沒有
      了啊」、丁○○「是喔」，賴莉莉「對啊」、丁○○「好
      ，不然就多拿一點嘛」，賴莉莉「拿幾顆？因為我只拿8
      顆。反正全帶去嘛回來剩多少我們再算」、丁○○「好」
      等語（見偵查卷一第281頁），依該監聽譯文內容所示，
      賴莉莉向被告丁○○購買8顆K他命。而依賴莉莉於原審證
      稱：通訊監察譯文中（見偵查卷一第281頁第1通92年11月
      11日6時21分58秒）所示「老大、賒1公克」是要買K他命
      ，K他命是一個一個的，1公克是1顆，當時1個K他命約幾
      百元，在舞廳就可以買到K他命。我哥哥賴昌宏綽號是「
      阿扁」，他不給我施用搖頭丸等語，顯見賴莉莉向被告丁
      ○○購買8公克K他命，得款5600元。
（四）92年11月11日23時06分13秒監聽譯文（見偵查卷一第284
      頁）之電話內容，被告丁○○與乙○對帳，被告乙○提及
      昨天「依凡」買3克的錢2400元，與其他合計14000多元等
      語，被告丁○○要被告丙○○聽電話，指示被告丙○○把
      錢送過來等語。雖該監聽內容就被告三人販賣賴莉莉3公
      克得款2400元部分，因無賴莉莉之監聽錄音，致無法證明
      被告三人確有販賣賴莉莉此部分K他命之事實，然此足以
      證明被告丙○○有與被告乙○、丁○○共同販賣K他命犯
      行。又於92年11月23日5時0分31秒（見偵查卷一第339頁
　　　），被告丁○○告訴被告丙○○自行購入「褲子」價格為
　　　570或600元等語，顯見被告丙○○有與被告丁○○共同販
　　  賣毒品「褲子」營利，每公克約賺30元。
（五）雖賴莉莉於原審證稱：我認識被告三人，我們是朋友關係
      。92年11月間，我使用的行動電話號碼為0000000000號。
      92年11月間與被告三人聯絡過，記得丁○○的電話是0928
      ，丙○○的電話好像有0911，其他的我忘了。我之前有在
      搖頭，因使用搖頭丸勒戒過，勒戒過後就很少用搖頭丸，
      只有用過2、3次。搖頭丸是在舞廳向他人買的。通訊監察
      譯文中的衣服就是搖頭丸，而搖頭丸一般都是藥丸。有在
      搖頭的人都知道說衣服是搖頭丸。我將丁○○的聯絡電話
      0000000000存在手機裡（當庭察看手機後稱）我只有在林
      森北路、錦州街的舞廳跳舞，在該處向他人買搖頭丸，1
      顆3、500元左右，不認識的就比較貴。我知道乙○、丙○
      ○他們都住在泰山。我都稱呼丁○○為「凱文」（英文）
      、稱呼丙○○為「阿賢」，而乙○則為「阿牛」。我與被
      告三人是同時認識，是因為跳舞認識的等語。然00000000
      00號電話既係被告丁○○使用；而0000000000號電話則係
      賴莉莉所使用，上開監聽譯文記載被告丁○○販賣賴莉莉
      K他命之事，自屬真實。證人賴莉莉於原審所稱，要屬迴
      護被告三人之詞，不足憑信。
六、
（一）92年11月23日3時57分9秒起林哲行使用之0000000000號電
      話撥打被告丁○○使用之0000000000號電話之通訊監察譯
      文記載：丁○○「你先去算一下，我今天早上『褲子』應
      該就會到」、林哲行「待會就到了喔」，丁○○「對，晚
      上確定可以給你」、林哲行「馬上可以給我」，丁○○「
      晚上可以給你」、林哲行「東西是什麼東西，就是漂的就
      是」，丁○○「對對」、林哲行「喔」，丁○○「是馬開
      頭」、林哲行「啊」，丁○○「是馬開頭的」、林哲行「
      多少? 」，丁○○「我不知道，東西到了我才知道。不知
      道是600還是650」、林哲行「喔，好」，丁○○「對」、
      林哲行「那我知道了」，丁○○「那你看你要多少數量，
      晚上跟我講」、林哲行「現金喔」，丁○○「盡量，因為
      我要先去跟人家接沒法壓多少」、林哲行「最近快要瘋了
      ，好我去想辦法」，丁○○「因為這樣子我比較不會拖到
      」、林哲行「好，我知道」等語（見偵查卷一第338頁）
      。依該監聽譯文所示，被告丁○○告知林哲行當日「褲子
      」會到貨，當晚即可交貨，價格（1公克）600至650元，
      並要支付現金。
（二）92年11月23日12時08分47秒起被告丁○○使用之00000000
      00號電話撥打林哲行使用之0000000000號電話之通訊監察
      譯文：丁○○「我褲子到了」、林哲行「你褲子到了」，
      丁○○「對」、林哲行「好不好？」，丁○○「跟上一批
      長的像，可是比較好」、林哲行「一樣是大陸喔」，丁○
      ○「應該不是大陸的」、林哲行「白色的就是了」，丁○
      ○「有點灰灰的」、林哲行「喔，我知道了。今天如果有
      人要我會打給你，你是要一起接還是怎麼樣？」，丁○○
      「我是想要多接一點，因為現在東西很缺」、林哲行「我
      知道啊」，丁○○「對，我是想多接一點」、林哲行「好
      ，我晚一點，你哪時候要去接」，丁○○「我現在在這邊
      啊」、林哲行「喔，你現在就在接是不是？」，丁○○「
      對啊」、林哲行「多少錢？」，丁○○「600啊」、林哲
      行「好貴喔」，丁○○「東西一定是OK。我試過了我有感
      覺」、林哲行「很正嗎？」，丁○○「我覺得不錯」、林
      哲行「確定不錯」，丁○○「對啊」、林哲行「我昨天接
      到一組600的真的很正」，丁○○「嗯」、林哲行「那我
      接的不多，不然我接個10克、20克就好」，丁○○「啊？
      」、林哲行「接20克會不會很差？」，丁○○「好，沒關
      係，那我先接100下來，你再幫我出」、林哲行「好，OKO
      K」，丁○○「我是怕我現金尬不過來啊」、林哲行「我
      知道啊，因為我現金也沒那麼多，我可幫你出，馬上還清
      這樣我有辦法」，丁○○「好」、林哲行「就這樣」等語
      （見偵查卷一第340頁），被告丁○○告知林哲行「褲子
      」到貨了，林哲行同意接10克、20克（見偵查卷一第340
      頁），又於同日23時04分14秒起被告丁○○使用之000000
      0000號電話撥打林哲行使用之0000000000號電話之通訊監
      察譯文：林哲行「你接到了嗎？」、丁○○「我早就接到
      了」，林哲行「接到了是不是？」、丁○○「是啊」等語
      （見偵查卷一第345頁）。依上開監聽譯文所示，被告丁
      ○○販賣林哲行K他命至少10公克，得款至少6000元。
（三）雖證人林哲行（更名前為林則仁，綽號「阿仁」）於原審
      證稱：認識被告三人，曾與被告丁○○有交往，92年11月
      間尚與被告被告丁○○交往中，也有使用家中電話000000
      00號及手機0000000000號電話，曾施用毒品，但未向丁○
      ○購買毒品等語，然證人林哲行於原審同時證稱：被告三
      人我都認識，在2、3年前開始與丁○○來往，我之前有使
      用K他命，是在4、5年前施用MDMA與K他命的。平常與認識
      的人說K他命會簡稱「K」。00000000號登記姓名林豐次之
      電話是我家電話。在92年11月還是有與丁○○聯絡，有使
      用過0000000000電話等語。然林哲行既自承使用00000000
      00號電話，而被告丁○○則使用0000000000號電話，上開
      0000000000號與0000000000號電話間所為買賣K他命之交
      易，自屬被告丁○○販賣林哲行之行為。證人林哲行於原
      審所稱，要屬迴護被告三人之詞，殊無足採。
七、92年11月26日9時30分27秒監聽譯文，被告丁○○與使用000
    0000000號手機綽號「阿進」聯絡，詢問能否調到搖頭丸，
    「阿進」稱詢價要140元，被告丁○○稱他找到的貨源僅能
    大量進貨，價格為130元，拿的量以「仟」計，「阿進」問
    丁○○如能進貨後2、3天才付款，他就可以進貨1000，他可
    以很快賣出等語。同日9時30分27秒之監聽譯文，被告丁○
    ○與徐盟峰即綽號「阿豐」之人聯絡要購入搖頭丸，二人同
    意被告丁○○購入1000粒，被告丁○○儘量支付部分現金，
    其餘則同意3日付清（見偵查卷一第302、305頁）。92年11
    月26日9時58分34秒之監聽譯文，被告丁○○告知「阿進」
    進價130元，二人談妥如「阿進」購買500粒，則以同價計算
    ，如果只買百粒散裝，則以135元計價（見偵查卷一第310頁
    ）。而被告丁○○於警詢坦承為被告乙○向綽號「扁頭」及
    「呼呼」、「小孟」、「阿豐」、「小良」等男子取得K他
    命，交由被告乙○出售，待被告乙○販出後，即將販毒所得
    款項交由被告丁○○，再由被告丁○○轉交「呼呼」等人，
    並以K他命作為被告丁○○之報酬，亦見被告三人確有意圖
    營利而販入K他命之犯行。
八、經警自被告乙○住處扣得記帳文件2件（見偵查卷一第110頁
    ），內載數字及數個「正」字之記載，該「正」字之書寫法
    ，為一般人記憶及計算次數所常用，被告丙○○於警詢坦承
    此為販賣毒品K他命之記帳內容。及至偵查中供稱：「7件1
    隻」指的是7顆搖頭丸等語（見偵查卷一第264頁）。已見該
    等記載係被告乙○販賣毒品所為。雖被告乙○辯稱：係記我
    們施用毒品次數等語，然施用毒品與身體之癮頭有關，豈有
    作此記載之需，況上開記帳文件尚有數字，亦與施用毒品無
    關，顯係被告三人販賣毒品之記帳。
九、按販賣毒品係屬刑罰重罪行為，倘非有利可圖，被告等當無
    甘冒被查獲風險，無償出售他人。且依被告丁○○、丙○○
    自白及上開監聽譯文內容，被告三人確有取得價差營利之事
    實。事證明確，被告三人共同販賣毒品K他命犯行堪以認定
    。
十、依卷附監聽譯文尚有如下內容：
（一）92年11月23日0時56分24秒監聽譯文記載：丁○○問丙○
      ○剛才給的帳是多少？丙○○稱給丁○○3700元，計22件
      ，丁○○稱少100。丁○○詢以「褲子」（即K他命）是不
      是昨天清完？丙○○答稱還有4支沒有清，還沒有劃掉。
      接著其2人再對前一天的帳，丁○○稱差100，丙○○立刻
      表示等一下拿過去給我。丁○○再稱「應該是你那「褲子
      」少給100塊，其2人接著又對綽號「石頭」之人的帳（見
      偵查卷一第321頁）。
（二）92年11月23日12時46分55秒之監聽譯文（見偵查卷一第34
      2頁），顯示丁○○向使用手機號碼0000000000綽號「阿
      進」之人告知「褲子」到了，詢問其是否要「褲子」，「
      阿進」表示要5克，丁○○表示一整顆5克600元，並可以
      幫其磨成粉，「阿進」進而提及其向他人取得「褲子」之
      品質與價格：「純白的，很迷幻它是裝好的」，「也是原
      的也才拿六百而已」，其2人繼續就付款方式討論，「阿
      進」表示「給我10克」，丁○○回以：「六百五」（指每
      顆5克），2人合意後，約好由丁○○將貨放「公司」，「
      阿進」會過去拿等情。約隔數分鐘後，「阿進」於同日時
      58分39秒聯絡丁○○，稱先拿1克試用，2人約定由「阿進
      」立即過去向丁○○拿貨。
（三）92年11月24日2時53分5秒之監聽譯文（同前卷第288頁）
      ，丁○○問乙○，「阿清」是否拿1克，價格650元，乙○
      說對。丁○○再問毒品剩多少，乙○答稱剩71.5，全部都
      是原的含袋重，共2袋，「褲子」中支還有25支。
（四）92年11月24日3時4分42秒之監聽譯文（同前卷第288頁）
      ，顯示龍先生向丁○○訂購K他命10克，丁○○稱進價600
      元，賣650元，2人約定送貨至SOGO。92年11月24日10時24
      分31秒之監聽譯文（同前卷第289頁），龍先生再向丁○
      ○詢問有無K他命，丁○○答應要問一下，並詢以昨日交
      付之毒品如何，龍先生表示可以。又同日10時30分57秒（
      同前卷290頁），丁○○要乙○將K他命9克作成10克，要
      販賣給龍先生。
（五）92年11月25日2時41分5秒、同日2時42分46秒、同日2時44
      分8秒之監聽譯文（同前卷第294、295頁），顯示使用000
      0000000號手機綽號「小凱」之人向丁○○訂購5支「褲子
      」，同日2時45分49秒（見同前卷第296頁），丁○○指示
      乙○拿5支，每支裝0.8，到忠孝跟大安交付給「小凱」，
      並叮嚀「每支不要超過0.8，超過就沒賺頭了」。又92年1
      1月25日2時41分5秒丁○○與綽號「錦隆」之人之監聽譯
      文（見同前卷第291頁），同日4時38分12秒（見同上卷第
      296頁），「小凱」聯絡丁○○，埋怨賣給他的上開「褲
      子」每瓶只有一半而已等語。
（六）依上開監聽譯文內容固足認（1）被告丁○○、丙○○有
      對販賣毒品予「石頭」3700元的帳；（2）被告丁○○與
      綽號「阿進」交易毒品，併約定由丁○○交付毒品；（3
      ）被告乙○向被告丁○○說有販賣1克給綽號「阿清」者
      ；（4）被告丁○○要被告乙○販賣10克毒品給龍先生；
      （5）綽號「小凱」者向被告丁○○交易毒品等情，然被
      告三人均否認此部分犯行，卷內亦查無綽號「石頭」等人
      之真實年籍住所可供查證，顯無證據證明被告三人電話中
      所稱確與事實相符，自不得僅以上開監聽譯文資為被告三
      人有此部分販賣毒品犯行之依據。
十一、被告丙○○被訴販賣第二級毒品搖頭丸部分
（一）訊據被告丙○○坦承於92年11月27日凌晨，為警在駕駛之
      CF-4103號自用小客車內，扣得含有第二級毒品MDMA成分
      之搖頭丸4顆、搖頭丸膠囊4顆，並有內政部警政署刑事警
      察局93年2月24日刑鑑字第0920229478號鑑驗通知書附卷
      可憑（見偵查卷一第208頁）。被告丙○○持有第二級毒
      品之事實堪以認定。
（二）雖公訴人認被告丙○○於上開時地有販賣搖頭丸，犯有毒
      品危害防制條例第4條第2項之販賣第二級毒品罪嫌。惟公
      訴人認被告丙○○涉有此部分犯行，無非以被告丙○○自
      白，自駕駛之CF-4103號自用小客車內扣得之搖頭丸4顆、
      搖頭丸膠囊4顆及監聽譯文為論據，然被告丙○○堅決否
      認有販賣搖頭丸犯行，而扣案搖頭丸僅有8顆，數量非多
      ，難認係供販賣之用。雖被告丙○○於警詢曾有自白販賣
      搖頭丸；監聽譯文內，被告丙○○亦有提及販賣搖頭丸情
      節，惟均無販賣搖頭丸之具體對象、時間、地點、價格、
      數量，公訴人亦未舉證證明被告丙○○於何時、何地、販
      賣何人搖頭丸，卷內顯無證據足認被告丙○○販賣搖頭丸
      確與事實相符，無從為被告丙○○販賣搖頭丸之依據，自
      應僅論以持有第二級毒品罪。
十二、核被告三人所為，均係犯毒品危害防制條例第4條第3項之
      販賣第三級毒品罪；被告三人持有第三級毒品之低度行為
      ，應為販賣之高度行為所吸收，均不另論罪。又被告丙○
      ○持有搖頭丸部分，另犯毒品危害防制條例第11條第2項
      之持有第二級毒品罪。公訴人認被告丙○○此部分係犯同
      法第4條第2項之販賣第二級毒品罪，尚有未合，應予變更
      起訴法條。按刑法第28條共同正犯之範圍，已修正限縮於
      共同實行犯罪行為者始成立共同正犯，排除陰謀犯、預備
      犯共同正犯；新舊法就共同正犯之範圍既有變動，自屬行
      為後法律有變更，而非僅屬文字修正，應有新舊法比較適
      用之問題，而應適用對被告較有利之修正前規定。被告三
      人就上開販賣第三級毒品犯行，有犯意之聯絡及行為分擔
      ，均為共同正犯。又被告行為後，刑法第56條連續犯規定
      ，業於94年1月7日修正公布刪除，並於95年7月1日施行，
      此刪除雖非犯罪構成要件之變更，但顯已影響行為人刑罰
      之法律效果，自屬法律有變更，依新法第2條第1項後段規
      定，比較新、舊法結果，應適用舊法以連續犯論處（最高
      法院95年度第8次刑事庭會議決議參照）。被告三人先後
      多次販賣第三級毒品犯行，時間緊接，構成要件相同，顯
      係基於概括犯意為之，應依修正前刑法第56條規定各論以
      販賣第三級毒品既遂罪，並加重其刑。被告丙○○所犯販
      賣第三級毒品罪與持有第二級毒品罪，犯意各別，行為互
      異，應分論併罰。被告丙○○行為後，刑法第51條第5款
      業於94年1月7日修正變更，並於95年7月1日施行，提高多
      數有期徒刑合併應執行之刑不得逾30年；被告於裁判確定
      前犯數罪，且其中事實三（一）、（二）之罪均係於本次
      刑法修正施行前犯之，而刑法第51條第5款關於「宣告多
      數有期徒刑者，於各刑中之最長期以上，各刑合併之刑期
      以下，定其刑期。但不得逾20年」之規定，既經修正為「
      宣告多數有期徒刑者，於各刑中之最長期以上，各刑合併
      之刑期以下，定其刑期。但不得逾30年」，比較新舊法之
      結果，自以修正前之規定較有利於被告，依刑法第2條第1
      項前段規定，仍應適用行為時即修正前刑法第51條第5款
      ，定應執行之刑。
十三、原審就被告三人論罪科刑，固非無見。惟（一）公訴人起
      訴被告三人販賣第二級毒品部分，尚屬無法證明，原審論
      以該罪，自有未當；（二）被告丙○○持有第二級毒品搖
      頭丸部分，原審漏未論罪，亦有未洽。被告三人上訴，否
      認有販賣毒品犯行，及公訴人上訴，認原審就被告三人量
      刑過輕，固均無理由，惟原判決既有可議，自應由本院撤
      銷改判。爰審酌被告三人平日素行、智識程度、犯罪目的
      、手段、次數，獲得利益，販賣毒品嚴重危害國家社會及
      他人之生命、身體法益及犯罪後態度等一切情狀，各量處
      如主文第2、3、4項所示之刑。又被告丙○○、丁○○於9
      2年11月間分別持有第二級毒品、夜間於公共場所攜帶刀
      械犯行，核均與中華民國96年罪犯減刑條例第2條第1項第
      3款規定相符，應依法減為如主文第2、3項所示之刑，再
      就被告丙○○、丁○○所宣告之刑分別定應執行刑。
十四、扣案如附表一編號1、2所示之搖頭丸、附表二編號1至4所
      示之K他命，為查獲之第二級、第三級毒品，均應依毒品
      危害防制條例第18條第1項前段規定，不問屬於犯人與否
      ，沒收銷燬之（自被告丙○○駕駛車上所查獲之搖頭丸4
      粒及搖頭丸膠囊4粒，因與自被告乙○租屋處查獲之搖頭
      丸一併送請鑑定，鑑定機關未加分別，致無法從中區分被
      告丙○○持有之8粒搖頭丸）。扣案如附表一所示之空膠
      囊、搗藥器、電子磅秤，雖為被告乙○所有，然無證據證
      明係供販賣搖頭丸交易之用，故不得依毒品危害防制條例
      第19條第1項規定宣告沒收之。其餘扣案物品：分裝袋2大
      包、大麻捲煙器2個、大麻濾嘴1盒（從被告乙○承租之臺
      北市○○區○○路434巷20弄30號5樓之1乙○之租屋處扣
      得）、磨K他命之卡片4張（從臺北市○○區○○街71巷65
      弄11號3樓被告丁○○之住處扣得）、分裝夾鍊袋、空分
      裝瓶7罐（自被告丙○○使用之CF-4103號汽車扣得）等物
      ，均無證據證明與本件販賣毒品或持有毒品有關，爰不諭
      知沒收。另被告等共同販毒所得詳如附表三所示之金錢，
      雖未扣案，仍應依毒品危害防制條例第19條第1項宣告沒
      收，如全部或一部不能沒收時，以其財產連帶抵償之。扣
      案之現金16600元，被告乙○供稱準備交付房東租金，卷
      內亦無證據證明係屬犯罪所得，爰不沒收之。另被告三人
      使用之0000000000、0000000000、0000000000號行動電話
      ，雖0000000000號電話為被告乙○本人申請（被告丙○○
      、丁○○均非本人申請或所有），然因未扣得該等行動電
      話話機，且一般行動電話話機與門號亦有分屬不同之人所
      有，顯無從證明被告乙○所使用之行動電話話機，或確實
      使用之話機，並係被告乙○所有，自無從宣告沒收。
、被告丁○○及丙○○被訴販賣第二級毒品部分
一、公訴意旨另以：被告丁○○於上開時地，與被告乙○、丙○
    ○共同販賣毒品安非他命、大麻及搖頭丸，被告丙○○亦與
    被告丁○○、乙○共同販賣安非他命及大麻，因認被告二人
    此部分均犯有毒品危害防制條例第4條第2項之販賣第二級毒
    品罪嫌。
二、按犯罪事實應依證據認定之，無證據不得認定犯罪事實；又
    不能證明被告犯罪者，應諭知無罪之判決，刑事訴訟法第15
    4條第2項及第301條第1項分別定有明文。又檢察官對於起訴
    之犯罪事實，應負提出證據及說服之實質舉證責任，倘其所
    提出之證據，不足為被告有罪之積極證明，或其指出證明之
    方法，無從說服法院以形成被告有罪之心證，基於無罪推定
    之原則，自應為被告無罪判決之諭知（最高法院92年台上字
    第128號判例意旨參照）。
三、公訴人認被告丁○○、丙○○涉有販賣第二級毒品罪嫌，無
    非以在被告乙○上述租處查獲安非他命、大麻及大麻捲煙器
    2個、大麻濾嘴1盒；在被告丙○○駕駛之CF-4103號自用小
    客車內扣得之搖頭丸4顆、搖頭丸膠囊4顆、監聽譯文，及被
    告丙○○、丁○○自白為論據。然被告丙○○、丁○○於原
    審及本院均否認有販賣第二級毒品犯行。查扣案之大麻、安
    非他命係被告乙○所有，並供被告乙○自行施用（理由詳後
    述），已不足為被告丙○○、丁○○有販賣安非他命及大麻
    之證明。又在被告丙○○駕駛之車上查獲之搖頭丸僅有8顆
    ，數量非多，難認係供販賣之用。另於被告丁○○住處係查
    獲吸食K他命之筆管2枝、磨K他命之卡片4張，並無查獲第二
    級毒品大麻、安非他命或搖頭丸，公訴人復未舉證被告丙○
    ○、丁○○販賣大麻、安非他命及搖頭丸之時間、地點、對
    象、數量、價格。雖被告丁○○於警詢有自白販賣搖頭丸，
    且於監聽譯文中，被告丁○○亦有提及販賣搖頭丸情節，然
    並無具體販賣之對象、時間、地點、價格、數量，卷內顯無
    證據足認被告丁○○自白確與事實相符，自不得以之為被告
    丁○○販賣大麻、安非他命、搖頭丸；及被告丙○○販賣大
    麻、安非他命之依據。
四、綜上所述，公訴人所舉證據，顯不足為被告丁○○販賣大麻
    、安非他命、搖頭丸；及被告丙○○販賣大麻、安非他命之
    積極證明；所指出證明之方法，亦無從說服本院以形成被告
    二人此部分有罪之心證。基於無罪推定之原則，自應為被告
    二人此部分無罪之判決。惟公訴人認被告丙○○此部分與上
    開販賣搖頭丸部分有連續犯裁判上一罪關係，自不另為無罪
    諭知。
肆、被告乙○被訴販賣第二級毒品大麻、安非他命及搖頭丸部分
一、公訴意旨另以：被告乙○與被告丁○○、丙○○於上開時地
    共同販賣第二級毒品安非他命、大麻及搖頭丸，因認被告乙
    ○涉有毒品危害防制條例第4條第2項之販賣第二級毒品罪嫌
    。
二、公訴人認被告乙○涉有此部分販賣第二級毒品犯行，無非以
    在被告乙○上述租處查獲安非他命、大麻、大麻捲煙器2個
    、大麻濾嘴1盒及搖頭丸534粒、搖頭丸膠囊11顆為論據。然
    被告乙○否認有此部分販賣第二級毒品犯行，辯稱係供己施
    用而已。查警員在臺北市○○區○○路434巷20弄30號5樓之
    1被告乙○租屋處，查獲之大麻1包（內裝有2袋，淨重計14.
    25公克，包裝重1.96公克）、安非他命1包（毛重8.29公克
    ，淨重0.53公克，驗餘淨重0.50公克）及大麻捲煙器2個、
    大麻濾嘴1盒等物，及搖頭丸534粒、搖頭丸膠囊11顆，經送
    鑑定結果，分別係屬第二級毒品大麻、安非他命及MDMA，有
    內政部警政署刑事警察局93年2月24日刑鑑字第0920229478
    號、法務部調查局93年1月14日調科壹字第040003397號鑑驗
    通知書附卷可憑（見偵查卷一第206、208至212頁），固足
    認被告乙○非法持有第二級毒品大麻、安非他命及搖頭丸，
    然扣案之大麻、安非他命、搖頭丸，數量非多，難認係供販
    賣之用。再依上開監聽譯文內容，被告乙○並無具體提及販
    賣大麻、安非他命、搖頭丸之情節，公訴人亦未舉證被告乙
    ○於何時、何地、販賣何人大麻、安非他命或搖頭丸之事實
    。足見公訴人起訴被告乙○販賣第二級毒品犯行，要屬無據
    ，自應僅論以持有第二級毒品之罪。又被告乙○係以一行為
    同時持有三種第二級毒品，當僅論以一持有第二級毒品罪。
三、按刑事訴訟法第303條第1款規定，案件有起訴之程序違背規
    定者，應諭知不受理判決。又毒品危害防制條例第20條第1
    項規定：「犯第10條之罪者，檢察官應聲請法院裁定，或少
    年法院 (地方法院少年法庭) 應先裁定，令被告或少年入勒
    戒處所觀察、勒戒，其期間不得逾二月。觀察、勒戒後，檢
    察官或少年法院 (地方法院少年法庭) 依據勒戒處所之陳報
    ，認受觀察、勒戒人無繼續施用毒品傾向者，應即釋放，並
    為不起訴之處分或不付審理之裁定。本件被告乙○於93年11
    月27日經警查獲後，經採集尿液檢驗結果，呈安非他命類、
    大麻陽性反應，被告乙○因涉有施用第二級毒品大麻及搖頭
    丸（MDMA）犯行，業經臺灣臺北地方法院93年度毒聲字第87
    1號裁定送勒戒處所施以觀察、勒戒，有該刑事裁定書影本
    在卷可參。而被告乙○持有安非他命、大麻既係供已施用，
    被告乙○持有安非他命、大麻之低度行為，應為施用之高度
    行為所吸收，不另論罪。公訴人就被告乙○持有第二級毒品
    部分再行起訴，顯有違背程序，依上開法條規定，此部分自
    應為不受理之諭知。
據上論斷，應依刑事訴訟法第369條第1項前段、第364條、第299
條第1項前段、第300條、第303條第1款、第301條第1項，毒品危
害防制條例第4條第3項、第11條第2項、第18條第1項前段、第19
條第1項，槍砲彈藥刀械管制條例第15條第1款、第2款；刑法第2
條第 1項後段、前段、第11條、修正前第28條、修正前第56條、
第55條、修正前第51條第 5款、第38條第1項第1款，中華民國96
年罪犯減刑條例第2條第1項第3款、第7條第1項、第2項，判決如
主文。
本案經檢察官林炳雄到庭執行職務。
中　　華　　民　　國　　96　　年　　12　　月　　27　　日
 　　　　　       刑事第四庭審判長法　官　蔡秀雄
                                  法　官　周煙平
                                  法　官　陳國文
以上正本證明與原本無異。
如不服本判決，應於收受送達後十日內向本院提出上訴書狀，其
未敘述上訴之理由者並得於提起上訴後十日內向本院補提理由書
（均須按他造當事人之人數附繕本）。
攜帶刀械部份不得上訴。
持有第二級毒品部分，被告丙○○不得上訴。
                                  書記官  蔡棟樑
中　　華　　民　　國　　96　　年　　12　　月　　27　　日
附錄：本案論罪科刑法條全文
毒品危害防制條例第4條第3項：
製造、運輸、販賣第一級毒品者，處死刑或無期徒刑；處無期徒
刑者，得併科新臺幣 1 千萬元以下罰金。
製造、運輸、販賣第二級毒品者，處無期徒刑或 7 年以上有期徒
刑，得併科新臺幣 7 百萬元以下罰金。
製造、運輸、販賣第三級毒品者，處 5 年以上有期徒刑，得併科
新臺幣 5 百萬元以下罰金。
製造、運輸、販賣第四級毒品者，處 3 年以上 10 年以下有期徒
刑，得併科新臺幣 3 百萬元以下罰金。
製造、運輸、販賣專供製造或施用毒品之器具者，處 1 年以上 7
年以下有期徒刑，得併科新臺幣 1 百萬元以下罰金。
前五項之未遂犯罰之。
毒品危害防制條例第11條第2項：
持有第一級毒品者，處3年以下有期徒刑、拘役或新臺幣5萬元以
下罰金。
持有第二級毒品者，處2年以下有期徒刑、拘役或新臺幣3萬元以
下罰金。
持有專供製造或施用第一、二級毒品之器具者，處1年以下有期
徒刑、拘役或新臺幣1萬元以下罰金。
持有毒品達一定數量者，加重其刑至二分之一，其標準由行政院
定之。
槍砲彈藥刀械管制條例第15條第1款、第2款：
未經許可攜帶刀械而有下列情形之一者，處 2 年以下有期徒刑：
一  於夜間犯之者。
二  於車站、埠頭、航空站、公共場所或公眾得出入之場所犯之
    者。
三  結夥犯之者。
附表一
  1.搖頭丸（其中淡紅色藥錠驗餘淨重60.31公克、暗粉紅色藥錠
    驗餘淨重14.77 公克、粉綠色藥錠驗餘淨重76.57公克、紅色
    藥錠驗餘淨重0.24公克、白色藥錠驗餘淨重0.19 公克、淡綠
    色藥錠驗餘淨重0.14公克、黃色藥錠驗餘淨重0.27 公克、粉
    紅色藥錠驗餘淨重0.1 公克、藍色藥錠驗餘淨重0.14公克）。
  2.搖頭丸膠囊（黃藍色膠囊驗餘淨重5.85公克、紅色膠囊驗餘淨
    重0.28公克、藍色膠囊驗餘淨重0.29公克）
  3.電子磅秤1臺。
  4.搗藥器1組。
  5.空膠囊1大包。
（自被告乙○上開住處及被告丙○○車上所查獲，因合併送驗，
無從區分）
附表二
  1.綠色藥錠驗餘淨重8.97公克（含安非他命及Ｋ他命）。
  2.Ｋ他命（驗餘淨重23.5公克）。
  3.Ｋ他命（驗餘淨重19.5公克）。
  4.Ｋ他命（驗餘淨重1.13公克）。
（自被告乙○住處及被告丙○○車上所查獲，因合併送驗，無從
區分）
附表三
  販賣所得合計13000元
  （700元＋700元X8＋700元＋6000元）
附表四：
　1.大麻1包（淨重14.25公克，包裝重1.96公克）
　2.安非他命1包（毛重8.29公克，淨重0.53公克，驗餘淨重
  0.50公克）
